臺灣臺北地方法院民事判決　　　　　　　93年度訴字第4386號
原　　　告　卯○○
　　　　　　乙○○
　　　　　　丁○○○
共　　　同
訴訟代理人　王柏棠律師
　　　　　　崔百慶律師
複　代理人　蔡文玲律師
被　　　告　辰○○
　　　　　　午○○
　　　　　　未○○
　　　　　　巳○○
上四人共同　周燦雄律師
訴訟代理人
複　代理人　蔡炳楠律師
被　　　告　壬○即辛○之承受訴訟人
　　　　　　己○即辛○之承受訴訟人
　　　　　　甲○○即辛○之承受訴訟人
　　　　　　戊○即辛○之承受訴訟人
　　　　　　庚○即辛○之承受訴訟人
上五人共同　王惠光律師
訴訟代理人
複　代理人　寅○○
被　　　告　申○○
訴訟代理人　劉振瑋律師
被　　　告　宇○○即天○○之承受訴訟人
　　　　　　玄○○即天○○之承受訴訟人
　　　　　　亥○○○即天○○之承受訴訟人
　　　　　　宙○○即天○○之承受訴訟人
　　　　　　地○○即天○○之承受訴訟人
　　　　　　丑○○
　　　　　　子○○
　　　　　　酉○○即祝劍平之繼承人
上列當事人間債務人異議之訴事件，本院於民國96年10月4日言
詞辯論終結，判決如下：
    主  文
原告之訴及其假執行之聲請均駁回。
訴訟費用由原告負擔。
    事實及理由
一、程序事項：
(一)按當事人喪失訴訟能力或法定代理人死亡或其代理權消滅者
    ，訴訟程序在有法定代理人或取得訴訟能力之本人，承受其
　　訴訟以前當然停止。第168條至第172條及前條所定之承受訴
  　訟人，於得為承受時，應即為承受之聲明。聲明承受訴訟，
    應提出書狀於受訴法院，由法院送達於他造，民事訴訟法第
    170條、第175條第1項、第176條分別定有明文。本件被告辛○、天○○分別於民國（下同）94年6月5日、94年8月7日死
    亡（見本院第2卷第34頁、第36頁），原告於95年3月13日聲
    明由壬○、己○、甲○○、戊○、庚○為辛○之承受訴訟人
    ，由亥○○○、宇○○、玄○○為天○○之承受訴訟人，再
    於95年12月20日（見本院第2卷第234頁）陳報天○○尚有繼
    承人宙○○、地○○，其中除亥○○○業已死亡，與法尚有
    未洽外，其餘之承受訴訟之聲明合於前開規定，應予准許，
    合先敘明。
(二)次按原告於判決確定前，得撤回訴之全部或一部。但被告已
    為本案之言詞辯論者，應得其同意。又訴狀送達後，原告不
    得將原訴變更或追加他訴。但請求之基礎事實同一者，或不
    甚礙被告之防禦及訴訟之終結者，不在此限，民事訴訟法第
    262條第1項、第255條第1項第3款、第7款亦有明文。查本件
    除有前揭承受訴訟之聲明外，另原告於93年10月12日以辰○○、午○○、未○○、巳○○（即田啟仁之繼承人）、辛○
    、申○○、天○○、丑○○、子○○、癸○○（即祝劍平之
    繼承人，已歿，另以裁定駁回）、酉○○（即祝劍平之繼承
    人）、丙○○、戌○○○為被告，聲明：(1)本院90年度執字
    第24669號拍賣抵押物強制執行事件（下稱系爭執行事件）
    ，就原告卯○○所坐落於台北市○○區○○段3小段919地號
    面積0.094公頃（下稱919號土地），所有權應有部分19/10,
    000，及其上建物即門牌號碼為台北市○○○路○段108號7樓
    之17（建號：1106）房屋所有權全部（下稱1106號建物）所
    為之強制執行程序，應予撤銷。(2)系爭執行事件，就原告乙○○、丁○○○所有919號土地，所有權應有部分21/10,000
    ，及其上其上建物即門牌號碼為台北市○○○路○段108號7
    樓之9（建號：1098）房屋所有權全部（下稱1098號建物）
    所為之強制執行程序，應予撤銷。嗣於94年5月27日（見本
    院第2卷第6頁）撤回對戌○○○、丙○○之訴；再於94年6
    月12日追加備位聲明：(1)被告應將1106號建物騰空遷讓返還
    予原告卯○○，並應自80年6月12日起至遷讓房屋之日止，
    按月給付原告新台幣（下同）8,000元。(2)被告應1098號建
    物騰空遷讓返還予原告乙○○、丁○○○，並應自80年6月
    12 日起至遷讓房屋之日止，按月給付原告8,000元。(3)願供
    擔保請准宣告假執行（見本院第2卷第156頁）；再於95年11
    月30日就前揭備位聲明第1項、第2項關於相當於租金之不當
    得利部分之聲明，縮減請求自80年12月1日起算。核與前揭
    民事訴訟法規定相符，均應予准許。
(三)被告申○○雖辯稱本件先、備位聲明非不能並存，與備位聲
    明提起要件不符云云。惟查，原告對於同一被告，合併提起
    數宗訴訟，乃所謂訴之客觀合併。其目的在使相同當事人間
    就其間之私權紛爭，能以同一訴訟程序辯論、裁判，以節省
    當事人及法院勞費，並使相關連之訴訟事件，受同一裁判，
    避免發生矛盾，以達訴訟經濟及統一解決紛爭之目的。如無
    害於公益，基於當事人訴訟上之處分權，應許當事人就其合
    併提起之數訴，依其意思請求法院為裁判；尚不得因其提起
    訴訟之型態，不符合學說或實務上分類之模式，即認其起訴
    不合法。而所謂訴之預備合併，通常固指原告預防其提起之
    訴訟為無理由，而同時提起不能並存之他訴為備位，以備先
    位之訴無理由時，可就備位之訴獲得有理由之判決之訴之合
    併而言；惟原告提起非相排斥之數訴，而定其請求法院為裁
    判之順序，依上開說明，應非法所不許。本件再抗告人追加
    之備位聲明，縱與先位聲明非屬相排斥，不符合一般所謂之
    訴之預備合併，亦不得據此即謂其起訴係不合程式（最高法
    院95年度台抗字第184號裁定意旨參照）。是被告申○○辯
    稱不應准許云云，尚非可取。準此，本件原告所提之先位、
    備位聲明雖非兩立，然亦非屬起訴不合程式，為達訴訟經濟
    之目的，節省當事人之勞費，及統一解決紛爭，即仍在本院
    審究之範圍內，併此敘明。
(五)被告宇○○、玄○○、宙○○、地○○、丑○○、子○○、
    酉○○、申○○未於最後言詞辯論期日到場，核無民事訴訟
    法第386條所列各情形，因原告之聲請，由其一造辯論而為
    判決。
二、原告起訴主張：第三人時代飯店股份限公司（下稱時代飯店
    ）於其所有坐落台北市○○區○○段3小段919號土地興建14
    層樓大廈後（下稱時代大廈），將第3樓至第14樓分為套房
    ，並連同基地共有權持份公開出售。兩造均為承購人，原告
    卯○○所承購者為1106號建物及其基地，原告乙○○、丁○○○則承購1098號建物及其基地。而原告承購時除已繳交部
    分價款外，因曾出具購屋貸款委任書委託時代飯店向金融機
    構貸款以抵償所欠價款。時代飯店遂向第三人合作金庫借款
    6,000萬元，並提供時代大廈及919號土地為擔保設定抵押權
    。嗣時代飯店將其所出售之套房連同基地共有權持份分別移
    轉於各承購人，惟時代飯店僅償還合作金庫300萬元，另餘
    5,700萬元則未按期清償。雖被告辰○○等人主張其所成立
    之時代大廈套房業主代表會（下稱業主代表會）所屬全體業
    主於91年11月26日起至72年8月8日止，已向合作金庫清償前
    述抵押債款本金5,700萬元及其利息19,817,540元，共計76,
    817,540元，而其中7,986,682元係貸償陳碧珠等戶套房之欠
    款本息（其中原告卯○○部分之貸償金額為251,417元、原
    告乙○○、丁○○○部分之貸償金額為359,167元），且合
    作金庫亦將債權及抵押權移轉於業主代表會所指定之代表及
    被告辰○○等12人，並經辦理抵押權登記手續，並於90年聲
    請本院拍賣原告等人所有之建物。惟原告未曾加入業主代表
    會，且業主代表會自72年取得抵押權以來，對原告房屋所為
    之使用、收益，被告巳○○亦於88年曾將1106號、1098號建
    物出租與他人），每月坐收受仟元租金，歷年來應各達10 0
    多萬元，即使自78年10月起算迄今，如以時代大廈內每戶每
    月8,000元之行情計算，被告15年來因使用收益所得之不當
    得利利益亦已達108萬元（計算式：8,000元×12個月×15年
    ＝1,440,000元），應足可抵充債務，被告對原告應已無債
    權。為此，爰依不當得利及侵權行為之規定，提起本件訴訟
    。並聲明：
  (一)先位聲明：(1)系爭執行事件，就原告卯○○所有919號土地
    所有權應有部分19/10,000，及其上1106號建物所為之強制
    執行程序，應予撤銷。(2)系爭執行事件，就原告乙○○、丁○○○所有919號土地，所有權應有部分21/10,000，及其10
    98號建物所為之強制執行程序，應予撤銷。
  (二)備位聲明：(1)被告應將1106號建物騰空遷讓返還予原告卯○○，並應自80年12月1日起至遷讓房屋之日止，按月給付原
    告8,000元。(2)被告應1098號建物騰空遷讓返還予原告乙○○、丁○○○，並應自80年12月1日起至遷讓房屋之日止，
    按月給付原告8,000元。(3)願供擔保請准宣告假執行。
三、被告申○○則以：原告所提先位、備位聲明，因2請求於實
    體法上不具不能並存之要件，是原告追加備位聲明，應予駁
    回。查本件原告等人既未否認抵押權及其擔保債權之存在，
    則原告主張有消滅或妨礙債權人即被告請求之事由發生，自
    應就此證明之。惟原告迄未證明清償、抵銷之數額、項目舉
    證。縱認原告以被告使用、收益其所有建物而有不當得利，
    並主張抵銷一節屬實，然抵押權係以時代大廈「7樓」整層
    為抵押權之設定，則雖原告所提「被代償17戶套房業主名冊
    、資料」中載有各戶「被代償金額即應負擔保物範圍」，然
    此僅為債務人（即各戶）內部分擔比例、額度之計算（見本
    院第1卷第13頁），縱各戶中已有人將自己分擔額清償，但
    於所有債務清償完畢前，抵押權人仍得就抵押權全部為執行
    。是原告主張因其分擔額業經抵銷，並以先位聲明請求塗銷
    系爭執行程序，應無理由。另被告申○○雖為業主代表會之
    抵押權人之一，但未曾參與套房之管理，亦非現實占有人，
    況管理系爭房屋非當然即為受有利益，原告如主張被告因使
    用收益該套房而受有利益並主張抵銷，自應就此證明。且原
    告自承伊所有之房地產係合意由被告委託管理，顯非無權占
    有，則原告被未聲明請求被告還系爭不動產，亦無理由等語
    以資抗辯。並聲明：原告之訴駁回。
四、被告辰○○、午○○、未○○、巳○○則以：原告既未否認
    抵押權債權，則被告以抵押債權未獲清償聲請拍賣抵押物，
    並進強制執行程序，合法有據。而原告主張「被告自72年以
    來迄今一直使用、收益其所有之房屋，每月坐收資金數仟元
    ，多年來已達一百多萬元。自78年以來如以買月8,000元計
    算，被告亦有108萬元之不當得利，足以抵銷債權」云云，
    原告依民事訴訟法第277條之規定，自應就此證明之。另依
    所有之房地並非被告現實占有中，合與民法第767條之要件
    不符。且租金係以承租人所代為之付之裝潢費（即修繕費）
    150萬元抵付，承租人未另給租金，被告未因此受有利益，
    又原告長久以來同意被告就系爭房屋加以管理，被告管理系
    爭房屋有法律上之原因，並無不當得利。又縱認被告享有不
    當得利，而原告請求權逾5年之部分，亦因時效完成而消滅
    等語以資抗辯。並聲明：原告之訴駁回。
五、被告辛○之承受訴訟人即壬○、己○、甲○○、戊○、庚○
    等人則辯以：債務人異議之訴，債務人即原告應就主張債務
    不存在之事實負舉證責任。惟原告迄未舉證清償之事實、被
    告有何使用收益其所有建物之事實、使用之關係為何、何時
    開始有收益、收益金額若干，則原告之訴並無理由等語。並
    聲明：原告之訴駁回。
六、被告天○○之承受訴訟人宇○○、玄○○、宙○○、地○○
    被告酉○○即祝劍平之承受訴訟人及被告丑○○、子○○等
    人，既未於言詞辯論其日到場，亦未提出書狀為任何說明或
    陳述。
七、經查，本件原告主張第三人時代飯店於其所有919號土地興
    建14層時代大廈後，將第3樓至第14樓分為套房，並連同基
    地共有權持份公開出售，兩造均為承購人，原告卯○○所承
    購者為1106號建物及其基地，原告乙○○、丁○○○則承購
    1098號建物及其基地。原告承購時除已繳交部分價款外，因
    曾出具購屋貸款委任書委託時代飯店向金融機構貸款以抵償
    所欠價款，時代飯店遂向第三人合作金庫借款6,000萬元，
    並提供時代大廈及919號土地為擔保設定抵押權。嗣時代飯
    店將其所出售之套房連同基地共有權持份分別移轉於各承購
    人，惟時代飯店僅償還合作金庫300萬元，另餘5,700萬元則
    未按期清償。而被告辰○○等人主張其所成立業主代表會所
    屬全體業主於91年11月26日起至72年8月8日止，已向合作金
    庫清償前述抵押債款本金5,700萬元及其利息19,817,540元
    ，共計76,817,540元，其中原告卯○○部分之代償金額為
    251,417元、原告乙○○、丁○○○部分之代償金額為359,
    167元，而合作金庫亦將債權及抵押權移轉於業主代表會所
    指定之代表及被告辰○○等12人，並經辦理抵押權登記手續
    ，復於90年聲請本院拍賣原告等人所有之建物，另被告巳○○亦曾於88年將系爭1106號、1098號建物出租與他人等情，
    業據提出73年1月30日建揚律師事務所函、90年度民執字第
    24669號補正狀、房屋租賃契約（均影本）等件（見本院第1
    卷第10頁至第14頁、第72頁至第79頁背面）為證，並為被告
    所不爭執，應可信實。
八、惟原告主張渠等並未加入業主代表會，亦未曾同意業主代表
    會使用收益系爭1106號、1098建物及其土地，而業主代表會
    自72年取得系爭抵押權以來，對原告房屋為使用、收益，縱
    自業主代表會於78年10月起算迄今，以時代大廈內每戶每月
    8,000元之計算，被告15年來因使用收益所得之不當得利利
    益亦已達108萬元，應足可抵充債務，被告對原告應已無債
    權，可見被告受有不當得利並有侵權行為，爰請求撤銷系爭
    執行程序，並請求被告應騰空系爭1106號、1098號建物返還
    予原告，及自80年12月1日起至遷讓房屋之日止，按月給付
    原告各8,000元等情，則為被告否認，並以前揭詞情置辯。
    是本件先、備位訴訟之爭點即在於：原告請求撤銷原告所有
    系爭土地及其上系爭1106號及1098號建物所為之強制執行程
    序，有無理由？原告請求被告應將系爭1106號及1098號建物
    騰空遷讓返還予原告3人，並均自80年12月1日起至遷讓房屋
    之日止，按月給付原告各8,000元，有無理由？原告有無同
    意業主代表會使用收益1106號、1098建物及其土地？被告就
    原告所有之系爭不動產有無受有相當於租金之不當得利或侵
    權行為？茲分述如下：
(一)按當事人主張有利於己之事實者，就其事實有舉證之責任，
    民事訴訟法第277條前段定有明文。本件原告既自承業主代
    表會有代原告卯○○償還債務251,417元、原告乙○○、丁○○○359,167元，且合作金庫亦將債權及抵押權移轉於業
    主代表會所指定之代表及被告辰○○等12人等情（見本院第
    3卷第30頁背面），則被告辰○○等12人對原告確有系爭債
    權存在乙節，應可認定。是原告主張系爭債務業已清償完畢
    ，或主張被告等人有侵權行為、不當得利云云，自應就此有
    利之事實負舉證之責。
(二)經查：
  1.本件原告否認被告係經原告之同意，方將原告所有之不動產
    出租於他人，並以該租金抵付修繕費，被告則抗辯代表會係
    經原告之同意，始將原告所有之不動產出租於他人，並以該
    租金抵付修繕費，被告等人並無侵權行為，亦未受有利益等
    語。然查，依原告所提出之委託管理契約（見本院第1卷第
    74頁）以觀，其上載明「查時代大樓（嗣經改名錦新大樓）
    套房業主代表，於七十二年間因代償附表所列業主應負擔之
    物保範圍，而取得彼等所購套房之抵押權，並成立代表會（
    下稱本會）。由於該等業主既不還款，又疏於套房之管理，
    且歷經災變，房屋受損，為維護抵押權人之權益，對於附表
    所列套房，亟需維修管理，茲經本會委員協商，同意由巳○○先生管理，並以租金收入，優先抵付管理維修及相關費用
    ，‧‧‧」等語。
  2.另觀諸原告所提被告巳○○代業主代表會與第三人林應富、
    葉承輝所訂立之時代大樓之房屋租賃契約（見本院第1卷第
    75頁至第77頁），第1條、第2條分別載明：「甲方（即巳○○）房屋所在地及使用範圍：台北市○○○路○段108號錦新
    大樓七樓之九、‧‧‧七樓之十七（即1098 號建物、1106
    號建物）‧‧‧以上共十戶。」、「租賃期限經甲乙雙方議
    定為六年即自民國八十八年十二月十五日起至民國九十四年
    十二月十五日止。」等語，與被告前開所辯內容互核相符。
  3.再參酌原告所提73年1月30日（73）建發（元）字第3號建揚
    律師事務所函（見本院第1卷第10頁至第14頁），被告等人
    已於73年間委請律師發函向原告表明代為清償之事，益見原
    告自斯時起應已知悉對被告等人欠負債務，衡之原告就系爭
    債務始終未曾實際支出任何金錢予被告以為清償等情，堪認
    被告所辯前揭委託管理契約應係代表會在徵得原告同意下，
    授權代表會同意由被告巳○○管理前揭表列之套房，並將租
    金收入優先抵付管理維修及相關費用等語，信屬可取。
  4.原告雖云渠等並未參加業主代表會，亦未同意被告管理渠等
    所有之系爭不動產，然依一般社會常情而言，不動產多具較
    高之價值，系爭不動產係為土地及其地上建物，建物與土地
    相較，顯具有明確之外牆界線，並為一封閉之場所，依一般
    社會常情，鮮少有所有權人明知而放任無正當權源之他人占
    有使用自己之不動產而未加異議者。況本件系爭建物坐落於
    台北市中山區○○○路，位於頗具經濟價值之區域。惟不論
    系爭建物自88年12月1日業主代表委由被告巳○○管理，或
    係自88年12月15日被告巳○○出租予他人之日起（見本院第
    1卷第74頁、第75頁所附之租約），迄至93年10月12日原告
    提起本件訴訟日止，未曾見原告就此提出任何異議或主張，
    是原告主張其未曾與會、亦未同意業主代表會或被告將渠等
    所有之系爭不動產出租他人，即與一般常情有違，而難憑取
    。
  5.又原告雖主張業主代表會自72年取得系爭抵押權以來，對原
    告房屋為使用、收益，縱自業主代表會於78年10月起算迄今
    ，以時代大廈內每戶每月8,000元之計算，被告15年來因使
    用收益所得之不當得利利益亦已達108萬元，應足可抵充債
    務，被告對原告應已無債權，可見被告受有不當得利並有侵
    權行為云云，惟由原告所提委託管理契約及關於系爭第1106
    號、1098號建物之租賃契約（見本院第1卷第74頁、第75頁
    至第77頁）以觀，該委託管理契約之簽署日期為88年12月1
    日，而租賃契約上第2條即載明租賃期限為「自88年12月15
    日起至94年12月15日止，」是原告主張被告自72年或78年起
    即開始就原告所有之系爭建物為使用收益云云，即屬無據。
    依原告所提前開證物，充其量僅能認業主代表會管理系爭建
    物之期間為自88年12月1日起（委託管理之日）至94年12月
    15日止（租賃契約終止之日），共6年15日。是原告主張被
    告自80年12月1日起就系爭建物為管理使用並有租金收入按
    月8,000元云云，顯屬無據。
  6.至原告主張被告辰○○等12人將其分別所有之系爭1106號、
    1098號建物及其基地出租予他人，歷年來之租金足以清償渠
    等所負之債務乙節，仍為被告否認。經查，依前揭委託管理
    契約所載（見本院第1卷第74頁）「‧‧‧對於附表所列套
    房，亟需維修管理，茲經本會委員協商，同意由巳○○先生
    管理，並以租金收入，優先抵付管理維修及相關費用，‧‧
    ‧」等語，並參諸前揭房屋租賃契約（見本院第1卷第75頁
    至第77頁）第3條：「甲方租與乙方（即承租人）之十戶，
    其租金及裝潢經甲乙雙方協議條件列明於左：(一)裝潢費議定
    每戶新台幣壹拾伍萬元整，十戶總計新台幣壹佰伍拾萬元整
    ，由乙方斥資裝潢完成。(二)租賃契約期間前四年內，如甲方
    要收回房屋或任何原因，以致不能讓乙方繼續行使使用權，
    甲方必須支付‧‧‧(三)租賃期間滿四年至六年內，如甲方要
    回收房屋或任何原因，以至於讓乙方不能繼續行使使用權，
    甲方必須支付‧‧‧(四)租賃契約期間滿六年，甲方如要收回
    房屋，乙方不得藉任何理由要求任何裝潢費及款項。」等語
    ，互核相符，應可認被告所辯渠等並未收受原告所有之系爭
    1106號、1098號建物之出租租金，該等租金均用以抵償該建
    物之裝潢費等語，信屬非虛。是原告主張業主代表會自78年
    10月起，對原告房屋為使用、收益，以時代大廈內每戶每月
    8,000元之計算，被告15年來因使用收益所得之不當得利利
    益亦已達108萬元，應足可抵充債務，被告對原告應已無債
    權云云，即無可取。
  7.按民法第179條規定之不當得利，應以無法律上之原因，而
    一方受利益，致他方受損害為要件，始可成立。本件原告既
    未證明被告有自80年12月1日起占有使用系爭建物暨出租他
    人之事實，復未舉證證明系爭1106號、1098號建物在88 年
    12月1日尚未出租予他人之前，被告有何排除原告使用該屋
    、或被告受有占有或其他利益，並致原告受有無法使用系爭
    建物之損害等情屬實，已如前述，而業主表代表會係自88年
    12月1日起經原告同意始而將系爭第1106號、1098號建物委
    由被告巳○○管理，並於88年12月15日起由被告巳○○出租
    於他人，自難認被告係無法律上原因而管理原告之不動產；
    縱認被告未經原告之同意而管理原告所有之系爭不動產，惟
    各戶租金（共15萬元）均用以抵償系爭房屋之修繕費用，而
    系爭不動產未經被告出租與他人之期間，被告就此亦無收益
    。則被告自始即未取得任何實際上之租金，或受有相當於租
    金之金錢上利益，是被告抗辯其對原告之債權並尚受清償等
    語，信屬可取，亦難認被告因此受有任何不法之利益或有何
    侵權行為可言。原告既未舉證證明其已清償積欠被告之債務
    ，是原告先位之訴主張系爭債務業已清償完畢，並據以請求
    撤銷系爭執行程序云云，即屬無據。又本件既與不當得利要
    件未符，是原告依不當得利法則，以備位聲明請求被告給付
    相當於租金之不當得利，亦屬無據。
  8.復按行使民法第767條所有物返還請求權，必以請求權人為
    所有權人，並向無權占之人為之，始謂合法。查本件原告3
    人固分別為1106號1098號建物及其基地之所有權人，惟業主
    代表會係經原告之同意始將系爭建物委由被告巳○○管理，
    ，則除被告巳○○外，其餘被告既否認有占有之事實，原告
    復未就此舉證以實其說，是原告主張其餘被告同係系建物之
    現實無權占有人，已難憑取。而業主代表會既係基於原告同
    意並授權委託被告巳○○管理系爭建物，則在該管理契約終
    止之前，被告縱為系爭建物之占有人，亦難認其為無權占有
    。況被告巳○○與他人訂立之租賃契約已於94年12月15日終
    止，而經本院依職權調閱系爭執行事件卷宗，系爭1098號建
    物之現實占有人為承租人邱慶全，間接占有人即出租人為潘
    金花，系爭1106號建物之現實占有人即承租人為許仁澤，間
    接占有人即出租人為林應富，均非被告，原告亦未舉證證明
    前揭間接占有人即出租人之間接占有權源（出租權）係來自
    於被告，是原告顯未證明被告為系爭建物之直接或間接無權
    占有人，則原告依民法第767條之規定請求被告遷讓系爭房
    屋，亦屬無據。
八、綜上所述，本件業主代表會係經原告同意始於88年12月1日
    起始將系爭1106 號1098號建物委託巳○○管理，並自88年
    12月15日起由被告巳○○出租予他人，而該租賃所得收益（
    每戶均15萬元），亦均用以抵償承租人所支出之裝潢費，並
    未清償原告積欠被告之債務，況被告縱有占有之事實，並非
    無法律上之原因、亦未因此受有金錢、或得以金錢計算之利
    益，遑論原告並未證明被告為系爭建物之現實無權占有人，
    復未證明被告有何不法侵害原告之行為，是原告以先位之訴
    請求撤銷系爭執行程序，或以備位之訴請求被告遷讓房屋暨
    自80年12月1日起按月各給付8,000元，均屬無據，不應准許
    ，應予駁回。原告之訴既經駁回，則其假執行之聲請亦失所
    附麗，不應准許，併予駁回。
九、本件法律關係已臻明確，兩造其餘攻擊防禦方法，經核於判
    決結果無影響，爰不一一加以論列，附此敘明。
十、結論：本件原告之訴為無理由，並依民事訴訟法第385條第1
    項前段、第85條第1項，判決如主文。
中　　華　　民　　國　　96　　年　　10　　月　　12　　日
                  民事第三庭    法　官　林振芳
以上正本係照原本作成
如對本判決上訴，須於判決送達後20日內向本院提出上訴狀
中　　華　　民　　國　　96　　年　　10　　月　　12　　日
                    　　　　　　書記官　李淑芬
